臺灣臺南地方法院刑事裁定
111年度聲字第984號
聲  請  人  臺灣臺南地方檢察署檢察官
受  刑  人  陳文忠



上列聲請人因對受刑人數罪併罰有二裁判以上，聲請定其應執行
之刑（111年度執聲字第666號），本院裁定如下：
    主  文
陳文忠所犯如附表所示之罪刑，應執行有期徒刑壹年肆月。
    理  由
一、聲請意旨略以：受刑人陳文忠犯交通過失傷害等案件，先後
    經判決確定（如附表），符合數罪併罰之要件，應依刑法第
    53條及第51條第5款之規定，聲請定其應執行之刑，爰依刑
    事訴訟法第477條第1項規定聲請裁定。
二、按裁判確定前犯數罪者，併合處罰之，刑法第50條第1項前
    段定有明文。又數罪併罰，分別宣告其罪之刑，依下列各款
    定其應執行者：……五、宣告多數有期徒刑者，於各刑中之最
    長期以上，各刑合併之刑期以下，定其刑期。但不得逾30年
    。刑法第51條第5款亦有明文。又法律上屬於自由裁量事項
    ，尚非概無法律性之拘束，在法律上有其外部界限及內部界
    限。前者法律之具體規定，使法院得以具體選擇為適當裁判
    ，此為自由裁量之外部界限。後者法院為自由裁量時，應考
    量法律之目的，法律秩序之理念所在，此為自由裁量之內部
    界限。法院為裁判時，二者均不得有所踰越。在數罪併罰而
    有二裁判以上，應定其應執行刑之案件，法院所為刑之酌定
    ，固屬自由裁量事項，然對於法律之內、外部界限，仍均應
    受其拘束（最高法院94年度台非字第21號判決意旨參照）。
    另數罪併罰中之一罪，依刑法規定得易科罰金，若因與不得
    易科罰金之他罪，併合處罰結果而不得易科罰金時，原可易
    科部分所處之刑，自亦無庸為易科折算標準之記載（司法院
    院字第2702號解釋、司法院大法官釋字第144號解釋及第679
    號解釋理由書意旨參照）。故在數罪併罰，有二裁判以上，
    定其應執行之刑時，若有得易科罰金之罪與不得易科罰金之
    罪併合處罰結果而不得易科罰金時，原可易科部分所處之刑
    ，自亦無庸為易科折算標準之記載。
三、經查：
　㈠受刑人因犯如附表所示之罪，經本院先後判處如附表所示之
    罪刑，均確定在案，有卷內所附該判決及臺灣高等法院被告
    前案紀錄表各1份在卷可稽。
　㈡受刑人所犯如附表編號1、2及編號3、4所示之罪刑，業經本
    院以110年度交訴字第217號判決，分別定其應執行刑為有期
    徒刑1年及5月，並於111年3月29日確定，依上開最高法院裁
    判意旨，本院應受裁量權內部界限之拘束，於定本件應執行
    刑時，自不得逾1年5月之範圍。
　㈢受刑人所犯如附表編號1、2所示之罪所處之刑不得易科罰金
    ，附表編號3、4所示之罪所處之刑則得易科罰金，即符合刑
    法第50條第1項但書第1款例外不得併合處罰之情形，依同條
    第2項之規定應由受刑人請求檢察官聲請定應執行刑，而本
    件係受刑人請求檢察官向法院聲請定應執行刑，此有數罪併
    罰查詢單1份在卷可佐。而受刑人所犯如附表編號3 、4所示
    之罪，雖屬得易科罰金之刑，惟依上揭說明因與其他不得易
    科罰金之罪併合處罰結果而不得易科罰金，故原可易科部分
    所處之刑亦無庸為易科罰金折算標準。
　㈣本院參酌刑事訴訟法第370條所揭示之不利益變更禁止原則及
    規範目的，綜合考量所犯數罪犯罪類型、侵害法益、各別刑
    罰規範之目的、輕重罪間體系之平衡、整體犯罪非難評價、
    各罪彼此間之關聯性（例如：數罪犯罪時間、空間、各行為
    所侵害法益之專屬性或同一性、數罪對法益侵害之加重效應
    ）、各次犯行與被告前案紀錄之關聯性、罪數所反映被告之
    人格特性與犯罪傾向、數罪對法益侵害之加重效應及刑罰之
    內部界限、對被告施以矯正之必要性，暨考量受刑人之意見
    （見數罪併罰查詢單），爰定其應執行之刑如主文所示。
四、依刑事訴訟法第477條第1項，刑法第50條、第53條、第51條
    第5款，裁定如主文。
中　　華　　民　　國　　111 　年　　7 　　月　　 20 　日
　　　　　　　　　刑事第八庭  法　官　陳碧玉
以上正本證明與原本無異。
如不服本裁定，應於收受送達後5日內向本院提出抗告狀。（應
附繕本）
　　　　　　　　　　　　　　　書記官  詹淳涵
中　　華　　民　　國　　111 　年　　7 　　月　　20　　日

附表：受刑人「陳文忠」定應執行刑案一覽表　　　
編    號  1 2 3 4 罪    名  駕駛動力交通工具肇事致人傷而逃逸 駕駛動力交通工具肇事致人傷而逃逸 汽車駕駛人無駕駛執照駕車過失傷害人 汽車駕駛人無駕駛執照駕車過失傷害人 宣 告 刑  處有期徒刑8月 處有期徒刑8月 處有期徒刑4月 處有期徒刑2月   編號1、2，已定應執行有期徒刑1年  編號3、4，已定應執行有期徒刑5月  犯罪日期  109年6月16日 110年2月16日 109年6月16日 110年2月16日 偵查機關 年度案號  臺灣臺南地方檢察署110年度調偵緝字第45號等 臺灣臺南地方檢察署110年度調偵緝字第45號等 臺灣臺南地方檢察署110年度調偵緝字第45號等 臺灣臺南地方檢察署110年度調偵緝字第45號等 最後事實審 法院 臺灣臺南地方法院 臺灣臺南地方法院 臺灣臺南地方法院 臺灣臺南地方法院  案號 110年度交訴字第217號 110年度交訴字第217號 110年度交訴字第217號 110年度交訴字第217號  判決日 111年2月16日 111年2月16日 111年2月16日 111年2月16日 確 定 判 決 法院 臺灣臺南地方法院 臺灣臺南地方法院 臺灣臺南地方法院 臺灣臺南地方法院  案號 110年度交訴字第217號 110年度交訴字第217號 110年度交訴字第217號 110年度交訴字第217號  確定日 111年3月29日 111年3月29日 111年3月29日 111年3月29日 備    註  臺灣臺南地方檢察署111年度執字第3330號  臺灣臺南地方檢察署111年度執字第3331號